【裁判字號】    95,上訴,588
【裁判日期】    950606
【裁判案由】    違反槍砲彈藥刀械管制條例等
【裁判全文】
臺灣高等法院高雄分院刑事判決         95年度上訴字第588號
上  訴  人
即  被  告  丁○○
選任辯護人  秦德進  律師
            許惠珠  律師
上  訴  人
即  被  告  戊○○
選任辯護人  梁智豪  律師
上列上訴人因違反槍砲彈藥刀械管制條例等案件，不服臺灣高雄
地方法院94年度重訴字第117 號中華民國95年1 月3 日第一審判
決（起訴案號：臺灣高雄地方法院檢察署94年度偵字第19942號）
，提起上訴，本院判決如下：
     主  文
上訴駁回。
    事  實
一、丁○○、戊○○均明知可發射子彈具有殺傷力之改造手槍及
    具有殺傷力之子彈，均屬槍砲彈藥刀械管制條例所列管禁止
    販賣、持有之物，未經主管機關之許可，不得販賣、持有，
    因戊○○欲購買槍彈防身，丁○○因而允諾交易，2 人談妥
    以新臺幣（下同）25萬元成交，戊○○即先支付15萬元現金
    ；另以支票支付10萬元（支票號碼：J0000000號，發票日為
    民國94年8 月2 日，付款人為臺北國際商業銀行正義分行）
    。俟丁○○於94年8 月2 日兌領上開支票後相隔約4 、5 日
    ，在臺北縣泰山鄉○○○路117-12號「山水閣KTV 」外，丁○○將具有殺傷力之仿BERETTA 廠92FS型半自動手槍製造之
    玩具手槍去除槍管內阻鐵而成之改造手槍1 支（槍枝管制編
    號0000000000），具有殺傷力之口徑9mm 制式子彈4 顆、具
    有殺傷力之由土造金屬彈殼加裝直徑9.1mm 鉛質彈頭而成之
    土造子彈1 顆及裝在瓶內數量不詳無法擊發不具殺傷力之子
    彈交予戊○○，隔數日再將具有殺傷力之子彈2 顆及無法擊
    發不具殺傷力之子彈1 顆（因無法擊發，嗣經戊○○丟棄）
    交予戊○○，戊○○亦即持有上開具有殺傷力之改造之手槍
    及子彈。
二、緣戊○○因與女友張慈桂時起口角衝突，張慈桂不堪戊○○
    暴力相對，遂隱居他處避不見面，戊○○多次尋人未果，竟
    先後其單獨1 人或其與乙○○（業經其撤回上訴，判處有期
    徒刑3 年6 月確定）2 人或其與乙○○、丁○○3 人或其與
    乙○○、綽號「小凱」之不詳姓名成年人3 人，單獨或共同
    基於恐嚇危害他人生命、身體、財產安全之概括犯意聯絡，
    分別為下列之恐嚇行為（其中丁○○及綽號「小凱」之不詳
    姓名成年人僅各參與1 次）：
  (一)於94年8 月10日10時許，戊○○與乙○○2 人前往張慈桂及
    其母位於高雄市○○區○○路81號住處兼經營「五十嵐茶坊
    」之店鋪，要店員劉晏玲、李怡伶將「叫房東太太及她的女
    兒一定要出面解決，我們給她3 天時間，不然就給她們好看
    」等加害生命、身體之恫嚇言詞轉知張慈桂、丙○○，待丙○○返家時，李怡伶、劉晏玲便將上揭恐嚇內容轉告丙○○
    ，丙○○復轉告張慈桂，因而使丙○○、張慈桂心生畏懼，
    致生危害於安全。
  (二)於94年8 月11日1 時許，戊○○與乙○○夥同丁○○，由戊○○駕車搭載乙○○、丁○○至丙○○、張慈桂上開住處前
    ，由乙○○下車手持購買之油漆，朝丙○○、張慈桂上開住
    處門口之店面鐵捲門潑灑油漆，因而使丙○○、張慈桂畏懼
    生命、身體、財產受到危害，致生危害於安全。
  (三)於94年8 月15日上午某時許，戊○○與乙○○夥同綽號「小
    凱」之不詳姓名成年人，至丙○○、張慈桂上開住處前，由
    乙○○手持鐵具，敲毀上開住處門口之店面鐵捲門（毀損部
    分未據告訴），因而使丙○○、張慈桂畏懼生命、身體、財
    產受到危害，致生危害於安全。
  (四)於94年8 月18日2 時許，乙○○明知可發射子彈具有殺傷力
    之改造手槍及具有殺傷力之子彈，均屬槍砲彈藥刀械管制條
    例所列管禁止持有之物，未經主管機關之許可，不得持有，
    竟與戊○○共同持有槍彈以恐嚇丙○○、張慈桂之生命、身
    體、財產安全之犯意聯絡，由戊○○攜帶上開購得具有殺傷
    力之仿BERETTA 廠92FS型半自動手槍製造之玩具手槍去除槍
    管內阻鐵而成之改造手槍1 支（槍枝管制編號0000000000）
    ，具有殺傷力之口徑9mm 制式子彈4 顆、具有殺傷力之由土
    造金屬彈殼加裝直徑9.1mm 鉛質彈頭而成之土造子彈1 顆、
    具有殺傷力之子彈2 顆（於是日擊發，均已滅失）及無法擊
    發不具殺傷力之子彈2 顆，與乙○○駕車至丙○○、張慈桂
    上開住處，欲逼使張慈桂出面，由乙○○下車持上開槍彈，
    朝丙○○、張慈桂上開住處門口之店面鐵捲門射擊子彈2 發
    ，造成1 處鐵捲門穿孔（毀損部分未據告訴），以此加害生
    命、身體、財產之事，恐嚇丙○○及張慈桂，致生危害於安
    全。開槍後，乙○○與戊○○旋即駕車逃逸，乙○○並於同
    日依戊○○之指示，將上開槍枝及剩餘之子彈藏放在上址「
    山水閣KTV 」2 樓天花板之夾層內。
  (五)戊○○於94年8 月23日寄信予己○○，內容為「張慈桂她家
    已遭多次槍案，你3 天內若沒將張慈桂交出你也會有事情，
    現在已有小弟在跟蹤你，3 天內你沒照我們的意思做，你也
    會出事情…」等加害生命、身體之恫嚇言詞，因而使己○○
    心生畏懼，致生危害於安全。
  (六)戊○○於94年8 月30日寄信予丙○○，內容為「之前跟你說
    過要登報紙我有刊登，不過先小小一篇給你看一下，之後大
    大的一篇保證更精采，要不要刊出來決定權在妳，再3 天後
    （9 月4 日）張慈桂還不跟我們聯絡，…，妳丈夫張永吉在
    大陸，大陸我們那邊有很多人還有妳兒子張國信，不出來沒
    關係，換請他們一個一個吃「土豆」，還有五十嵐茶坊妳知
    吧，也會出代誌，…不相信試看看，不交出來換你家樓仔厝
    有死人看誰敢住，…」，並附上其杜撰張慈桂於酒店上班、
    染有性病等威脅欲登報之內容等加害生命、身體、名譽之恫
    嚇內容，因而使丙○○心生畏懼，致生危害於安全。
三、嗣為警循線於94年9 月1 日13時30分許，在彰化縣金馬路3
    段查獲戊○○；復於翌日2 時許，在上址山水閣KTV 查獲乙○○，並在山水閣KTV 搜扣得上開具有殺傷力之改造手槍1
    支、具有殺傷力之口徑9mm 制式子彈4 顆（鑑驗時已試射1
    顆，剩3 顆）、具有殺傷力之由土造金屬彈殼加裝直徑9.1m
    m 鉛質彈頭而成之土造子彈1 顆（鑑驗時已試射而滅失）及
    無法擊發不具殺傷力之子彈2 顆。嗣經戊○○於警訊及偵查
    中自白持有上開槍彈，並供出上開槍彈之來源，因而查獲丁○○。
四、案經高雄市政府警察局苓雅分局報請臺灣高雄地方法院檢察
    署檢察官偵查起訴。
    理  由
壹、程序方面
一、證人即被害人丙○○、己○○於警詢中之陳述，證人李怡伶
    、劉宴玲於警詢中之證述均有證據能力：
    按被告以外之人於審判外之言詞或書面陳述，除法律有規定
    者外，不得作為證據，刑事訴訟法第159 條第1 項固定有明
    文。惟被告以外之人於審判外之陳述，雖不符同法第159 條
    之1 至之4 之規定，而經當事人於審判程序同意作為證據，
    法院審酌該言詞陳述或書面陳述作成時之情況，認為適當者
    ，亦得為證據。又當事人、代理人或辯護人於法院調查證據
    時，知有第159 條第1 項不得為證據之情形，而未於言詞辯
    論終結前聲明異議者，視為有前項之同意，同法第159 條之
    5 亦定有明文。查證人即被害人丙○○、己○○於警詢之指
    述，證人李怡玲、劉宴玲於警詢時之陳述，雖係被告以外之
    人於審判外之陳述，惟公訴人、被告及辯護人於本院審理時
    ，對於上開供述證據之證據能力，均表示沒有意見，且迄於
    言詞辯論終結前亦未聲明異議。本院審酌該陳述作成時之情
    況，並無不能自由陳述之情形，亦無違法取證或其他程序上
    之瑕疵，認為以之作為證據為適當，自得為證據，合先敘明
    。
二、證人戊○○於偵查中之證述有證據能力：
    按被告以外之人於偵查中向檢察官所為之陳述，除顯有不可
    信之情況者外，得為證據，刑事訴訟法第159 之1 第2 項定
    有明文。偵查中對被告以外之人所為之偵查筆錄，或被告以
    外之人向檢察官所提之書面陳述，性質上均屬傳聞證據。惟
    現階段刑事訴訟法規定檢察官代表國家偵查犯罪、實施公訴
    ，依法其有訊問被告、證人及鑑定人之權，證人、鑑定人且
    須具結，而實務運作時，檢察官偵查中向被告以外之人所取
    得之陳述，原則上均能遵守法律規定，不致違法取供，其可
    信度極高。本件被告戊○○於偵查中以證人身份向檢察官具
    結所為之陳述，被告及辯護人未曾提及檢察官在偵查時有不
    法取供之情形，亦無顯不可信之情況，依上說明，其於偵查
    中之證言自具有證據能力。
三、槍彈鑑定書有證據能力：
    按鑑定人由審判長、受命法官或檢察官就下列之人選任1 人
    或數人充之：(一)就鑑定事項有特別知識經驗者。(二)經政府機
    關委任有鑑定職務者；鑑定之經過及其結果，應命鑑定人以
    言詞或書面報告；法院或檢察官得囑託醫院、學校或其他相
    當之機關、團體為鑑定，或審查他人之鑑定，並準用第203
    條至第206 條之1 規定，刑事訴訟法第198 條、第206 條第
    1 項、第208 條第1 項分別定有明文。且臺灣高雄地方法院
    檢察署已概括選任內政部警政署刑事警察局為該署轄區司法
    警察機關調查中案件有關槍彈有無殺傷力之鑑定事項之鑑定
    機關，有該署92年7 月11日雄檢楠文字第0921000185號函可
    參。依上開說明，卷附內政部警政署刑事警察局94年9 月6
    日刑鑑字第0940134783號槍彈鑑定書，雖係被告以外之人於
    審判外之書面陳述，然係檢察機關概括委託內政部警政署刑
    事警察局鑑定後所製作之鑑定報告，為刑事訴訟法第159 條
    第1 項所指例外情形，應有證據能力。
貳、實體方面
一、丁○○部分：
  (一)訊據上訴人即被告丁○○（下稱被告）固坦承有於上開時地
    ，與上訴人即被告戊○○（下稱被告）、同案被告乙○○潑
    油漆之恐嚇犯行，及收受被告戊○○所交付之面額為10萬元
    之支票1 紙，惟矢口否認有何販賣具有殺傷力之改造手槍及
    具有殺傷力之子彈犯行，並辯稱：我沒有收到戊○○所交付
    之15萬元現金，僅有收到戊○○交付的10萬元支票，但這是
    第一次與戊○○一起南下找張慈桂的代價，而不是販賣槍彈
    的價金。辯護人則以：(1)扣案之槍彈僅能證明被告戊○○、
    乙○○持有槍彈之犯行，尚難認係被告販賣槍枝之證據，(2)
    被告戊○○於警員初次詢問時供稱槍枝來源是乙○○拿來的
    ，俟乙○○到案供稱槍彈係由戊○○所提供，戊○○始改口
    稱以250,000 元之代價向被告丁○○購買，前後供詞不一，
    (3)槍彈係違禁物，如有交易絕對應秘密交易，且以現金交易
    ，不可能以支票交易留下證據，(4)被告丁○○之工作、事業
    均在北部，陪同被告戊○○南下處理糾紛，而向戊○○要求
    相當之代價，難謂不合情理，(5)被告戊○○與被告丁○○本
    有糾紛，而被告向戊○○索取南下之代價致懷恨在心，為求
    減免其刑，而誣指被告為槍彈提供者等語，資為被告丁○○
    辯護。
  (二)經查，被告丁○○與戊○○、乙○○共同於94年8 月11日，
    至上址「五十嵐茶坊」潑油漆之恐嚇犯行，業經證人劉宴玲
    於警詢中證述明確，核與證人卓文貴於偵查中、證人即被告
    戊○○於偵查及原審審理時、證人即被告乙○○於原審審理
    時所證述之情節相符，是被告丁○○出於任意性之自白應認
    與事實相符，堪採為認定被告丁○○恐嚇犯行部分有罪之證
    據。則被告丁○○上開共同恐嚇之犯行，事證明確，堪以認
    定。
  (三)被告丁○○販賣上開槍枝及子彈之犯行，迭經證人戊○○於
    偵查中證稱：槍是丁○○賣給我的，我還有開100,000 元支
    票及150,000 元現金給他等語（見94年度偵字第19942 號偵
    查卷第65頁），復於原審審理時證稱：當時我以現金15萬元
    及支票10萬元給他，他表示他的朋友出國，沒有辦法交槍，
    支票先還給我，過幾天他表示他朋友回來，當天我要現金給
    他，但是沒有現金，我開立即期支票，隔天就可以兌領，他
    就去兌領，於支票提領之後隔4 、5 天，他交給我5 顆子彈
    及1 個瓶子，裡面幾顆子彈我不知道，我表示裡面有壞的，
    後來他交代「小龍」補3 顆給我等語（見原審卷第116 、11
    7 頁），並有支票影本、台北國際商業銀行歷史明細檔查詢
    單各1 份在卷可稽（見警1 卷第8 、9 頁），復有上開改造
    手槍及子彈扣案可資佐證。又扣案之槍彈經送請內政部警政
    署刑事警察局鑑定，改造手槍部分，認係仿BERETTA 廠92FS
    型半自動手槍製造之玩具手槍去除槍管內阻鐵而成之改造手
    槍，雖送鑑槍枝欠缺抓子鉤，惟認不影響槍枝之擊發功能，
    仍可擊發適用子彈，認具殺傷力；子彈部分，其中3 顆認係
    口徑9mm 制式子彈，均具殺傷力；鉛彈2 顆，其中1 顆係口
    徑9mm 制式子彈，因彈底具撞擊痕跡，故採實際試射，可擊
    發，認具殺傷力，又1 顆認係由土造金屬彈殼加裝直徑9.1m
    m 鉛質彈頭而成之土造子彈，經實際試射結果，可擊發，認
    具殺傷力；其餘2 顆改造9mm 銅彈，認均不具殺傷力，此有
    內政部警政署刑事警察局94年9 月6 日刑鑑字第940134783
    號槍彈鑑定書1份在卷可參（見警1 卷第3至5 頁）。
  (四)被告丁○○雖辯稱被告戊○○所交付之10萬元，係第一次幫
    戊○○南下高雄找張慈桂時，戊○○所允諾給予之代價，後
    來戊○○又要找其去潑油漆時，其質疑戊○○並沒有依約履
    行，所以戊○○遂以支票給付云云，惟參諸被告乙○○於原
    審審理時證稱：我與戊○○下來2 次，實際上我下來3 次。
    （問：你幾次與戊○○南下潑漆或是恐嚇，他是否有表示要
    給付你酬勞？）沒有。（問：為何戊○○叫你下來開槍你就
    開槍？）因為朋友挺他。（問：為何沒有報酬就開槍？）我
    喝酒賭氣魄等語（見原審94年12月20日審理筆錄），核與被
    告戊○○於原審審理時證稱：（問：94年8 月11日被告丁○○、乙○○與你一起南下到五十嵐潑油漆，你是否與他們約
    定要給付酬勞或是車資旅費？）都沒有。給付給丁○○15萬
    元是槍枝的貨款，南下潑油漆是朋友相挺的等語（見原審94
    年12月20日審理筆錄）相符。可知被告乙○○為被告戊○○
    多次大費周章南下對張慈桂及丙○○恐嚇、敲毀鐵捲門、潑
    油漆，甚至不惜觸犯持有槍彈之重典而對張慈桂及丙○○之
    住家開槍以恐嚇張慈桂及丙○○，乃係出於朋友間之義氣相
    挺而分文未取一情屬實。而被告丁○○與被告戊○○前均為
    「山水閣KTV 」股東，彼此間亦互有交情，衡情被告丁○○
    僅陪同被告戊○○南下高雄1 趟，豈有可能沒有給付同為友
    人且多次參與恐嚇犯行之被告乙○○報酬，卻應允給被告丁○○高達10萬元之報酬，是被告丁○○所辯此情顯與常理有
    違，不足採信。況且被告戊○○另給予被告丁○○15萬元，
    迭經被告戊○○於偵查、審理中證述一致，被告丁○○與被
    告戊○○南下高雄僅係陪同被告戊○○至張慈桂家中找張慈
    桂，何以需索高達共計25萬元之報酬，亦顯與常情不符，是
    其所辯諉無可信。
  (五)至被告乙○○於原審審理時證稱：（問：事後是否有到戊○○的家中索取20萬元？）不是索取，是以借的方式，我還有
    簽借條。（問：你如何去跟戊○○的父親要20萬元？）我跟
    他父親表示我與戊○○南下來潑漆、開槍等，事發之後戊○○自己跑去躲起來，叫我在台北怎麼辦？他父親就說不然拿
    20萬元借我等語（見原審94年12月20日審理筆錄）明確，核
    與被告戊○○於原審審理時證稱：案發後被告乙○○有去向
    我太太要20萬元，因為他向我父親表示他與我一起開槍示威
    ，他要跑路了，要20萬元，我父親老實人就給他等語（見原
    審94年12月20日審理筆錄）相符。足見被告乙○○至被告戊○○家中向被告戊○○父親索討金錢，乃事發之後被告乙○○因畏罪擬逃亡所需之跑路費，而非被告戊○○事前曾應允
    向被告乙○○給付南下為恐嚇犯行之報酬一情屬實。是以不
    能以被告乙○○在案發後向被告戊○○父親索討費用，因而
    即推認被告戊○○於南下高雄前曾應允給付被告丁○○報酬
    。
  (六)被告丁○○另辯稱被告戊○○是因為供出槍彈來源可以減刑
    才誣指伊云云。惟查，被告戊○○於94年9 月2 日警詢時即
    明白指證為警查獲之槍彈是被告丁○○所販賣，而警員於警
    局詢問時並未主動告知被告戊○○若供出槍彈來源可以減刑
    等情，業據證人甲○○於本院審理時證述明確（見本院卷第
    71頁），因而自難以被告戊○○指證被告丁○○係販賣槍彈
    者一情，即認定係被告戊○○為獲減刑而為之不實指訴。況
    且被告丁○○曾先後幫被告戊○○南下高雄找張慈桂，及與
    被告戊○○、乙○○共同至張慈桂家門口潑油漆施恐嚇犯行
    ，尚有恩於被告戊○○，苟非實情，被告戊○○豈有堅指被
    告丁○○即為販賣槍彈之人，且其亦無甘冒被訴偽證風險而
    胡亂攀誣之理，是顯見被告戊○○所言屬實。
  (七)被告丁○○於警詢中供稱：是被告戊○○找伊南下高雄時，
    向伊表示張慈桂有欠被告戊○○40萬元至50萬元左右，如果
    要到給伊一半代價云云，惟張慈桂是否積欠被告戊○○金錢
    ，業經被告戊○○於原審審理時證稱：（問：事實上張慈桂
    與你是否有40萬元至50萬元債務糾紛存在？）沒有等語明確
    。而被告戊○○為逼使張慈桂出面，在其寄發予丙○○之恐
    嚇信函中雖然書及張慈桂開立5 百萬元之本票一事，然為使
    對方心理產生恐有對己不利之畏懼，而將恐嚇內容作誇大不
    實之編撰，衡情僅係逼使對方出面之手段，應可理解，況且
    恐嚇信函中敘及之金額亦與被告丁○○所稱張慈桂積欠被告
    戊○○40萬元至50萬元之數目不相符合，是被告戊○○南下
    高雄應僅係因單純感情糾葛，而無向張慈桂討債之目的，被
    告丁○○辯稱10萬元是被告戊○○答應給予之報酬，顯屬狡
    辯之詞，不足採信。
  (八)另由被告戊○○於警局初次詢問之筆錄記載內容觀之：「問
    ：8 月18日凌晨2 時許，在高雄市○○區○○路81號「五十
    嵐茶坊」向鐵捲門開槍嫌犯是否為你所為？答：是一名綽號
    小龍男子（即乙○○）與我一同南下所做，但是開槍的是小
    龍男子。問：一共有幾人南下作案？槍枝來源？持幾把手槍
    作案？答：只有我與小龍南下作案。槍枝來源是從小龍拿來
    的。只有1 把92手槍。」（見警2 卷第2 頁）是應認被告戊○○於該次警詢所供稱之「槍枝來源是從小龍拿來的」，係
    指上開時地向鐵捲門開槍時之槍枝是小龍拿來的，而並未提
    及該把槍枝係向何人購得，核與證人甲○○於本院審理時證
    稱：被告戊○○製作第1 次警詢筆錄時，戊○○是說南下作
    案時這把槍是由乙○○帶下來的，並不是說槍枝的購買來源
    是乙○○等語（見本院卷第72頁）。故辯護人辯稱，被告戊○○先供稱槍枝來源是乙○○拿來的，嗣又改稱是以25萬元
    向被告丁○○購買，前後不一，故被告戊○○所稱槍枝是以
    25萬元向被告丁○○購買顯不實在而不足採信，顯有誤會。
（九）綜上所述，本件事證明確，被告丁○○所辯均不足採，其
      販賣上開槍彈與被告戊○○之犯行堪以認定。
二、被告戊○○部分：
  (一)訊據被告戊○○對其於上開時地，多次前往張慈桂、丙○○
    上址住處所為恐嚇，其中1 次係乙○○持其所交付之上開槍
    彈而為之恐嚇，及先後2 次寄發恐嚇信件等之犯行，迭據其
    於警詢、偵查、原審及本院審理時均坦承不諱。
  (二)上開犯罪事實欄二之事實，業經證人即被害人丙○○、己○○於警詢中指訴明確，核與證人李怡伶、劉宴玲於警詢中證
    述之情節相符，並有有槍彈照片1 張、恐嚇信函2 封、槍擊
    現場照片16幀附卷可稽，復有上開改造手槍及子槍彈扣案可
    資佐證。扣案之上開槍彈經送請內政部警政署刑事警察局鑑
    定之結果，已於前述，有上開槍彈鑑定書1 份在卷可參（見
    警1 卷第3 至5 頁）。又被告戊○○、乙○○共同於94年8
    月18日朝丙○○、張慈桂之住處接續射擊子彈2 發，致鐵捲
    門被射穿一情，有上開照片可稽，足徵已擊發之子彈2 顆具
    有殺傷力無疑。是被告戊○○出於任意性之自白顯與事實相
    符，應堪採為認定被告戊○○有罪之證據。
  (三)被告戊○○與乙○○至被告丙○○、張慈桂居住之「五十嵐
    茶坊」，當面要店員轉知丙○○、張慈桂「如不出面處理要
    讓伊好看」等語，依一般常情，堪認足以生危害於其等生命
    、身體安全；又與乙○○及丁○○同至上開店鋪潑油漆、與
    乙○○及綽號「小凱」之人以鐵具敲毀店面鐵捲門、另與乙○○於深夜以改造手槍槍擊上開住處，衡諸常情，堪認足以
    表徵有對居住者加害其生命、身體、財產安全之意。再被告
    戊○○先後寄發恐嚇信函予丙○○書寫內容為如不交出張慈
    桂，將會有人出事，且將要貶損張慈桂之名聲等意旨之話語
    ，已表徵有對受話者加害其生命、身體及名譽安全之意，又
    寄恐嚇信函予己○○，內容為不交出張慈桂你也會有事情，
    現在已有小弟在跟蹤你等語，亦已表示者有對受信者加害其
    生命、身體、自由安全之意，且就上開受信者而言，亦足使
    其因而心生畏怖，致生活陷於危險不安之狀態，是被告戊○○之罪證明確，犯行洵堪認定。
三、核被告丁○○所為，係犯槍砲彈藥刀械管制條例第8 條第1
    項未經許可販賣可發射子彈具有殺傷力之改造手槍罪、第12
    條第1 項未經許可販賣子彈罪及刑法第305 條恐嚇危害安全
    罪。被告戊○○係犯槍砲彈藥刀械管制條例第8 條第4 項之
    未經許可持有可發射子彈具有殺傷力之改造手槍罪、第12條
    第4 項之未經許可持有子彈罪，及刑法第305 條恐嚇危害安
    全罪。被告戊○○、乙○○就94年8 月18日2 時許持有上開
    槍彈及恐嚇之犯行間，被告戊○○、乙○○就94年8 月10日
    之恐嚇犯行間，被告戊○○、乙○○、丁○○就同年月11日
    之恐嚇犯行間，及被告戊○○、乙○○及綽號「小凱」之成
    年男子就同年月15日之恐嚇犯行間，分別有犯意之聯絡及行
    為之分擔，應論以共同正犯。被告丁○○未經許可販賣具有
    殺傷力之改造手槍及子彈前之持有具有殺傷力之改造手槍及
    子彈之低度行為，應為販賣之高度行為所吸收，均不另論罪
    。被告丁○○販賣具有殺傷力之改造手槍及子彈二罪間，係
    屬一行為觸犯數罪名，為想像競合犯，應依刑法第55條規定
    ，從重論以槍砲彈藥刀械管制條例第8 條第1 項未經許可販
    賣可發射子彈具有殺傷力之改造手槍罪，並與上開刑法第30
    5 條恐嚇危害安全罪間，犯意各別，行為互殊，構成要件亦
    異，應予分論併罰。另被告戊○○基於一個持有行為，同時
    持有本件具有殺傷力之改造手槍及子彈，係一行為觸犯數罪
    名，為想像競合犯，應依刑法第55條規定，從重論以槍砲彈
    藥刀械管制條例第8 條第4 項未經許可持有可發射子彈具有
    殺傷力之手槍罪。被告戊○○就犯罪事實欄二(一)、(二)、(三)、
    (四)部分，被告丁○○就犯罪事實欄二(二)部分，分別同時恐嚇
    丙○○、張慈桂，均為一行為觸犯數罪名，為想像競合犯，
    應分別從一重處斷。被告戊○○先後多次恐嚇犯行，時間緊
    接，犯罪構成要件相同，顯係基於概括之犯意反覆為之，應
    依刑法第56條論以連續犯，並基於94年8 月18日持槍以加害
    生命、身體、財產之事恐嚇他人之犯罪情節較為嚴重，應從
    重論以加害生命、身體、財產之事恐嚇他人致生危害於安全
    罪，並加重其刑。又被告戊○○於持有上開槍彈之初，並無
    犯本件恐嚇罪之意圖，而係其於無故持有行為繼續中，因與
    張慈桂之感情糾紛原因之介入，始另行起意持以犯恐嚇罪，
    其為犯恐嚇而持有上開槍彈之行為，乃原單純持有繼續犯之
    一部分，不容割裂而另論以一意圖供犯罪而持有罪，更不得
    因其事後持以犯罪，而追溯至其原單純持有部分，合併論以
    一個意圖供犯罪而持有罪，故其持有本件手槍與嗣後所犯連
    續恐嚇危害安全罪之間，並無牽連關係，應予分論併罰（最
    高法院90年度台上字第7498號判決參照），故被告戊○○之
    辯護人辯稱上開二罪係牽連犯關係，應從一重處斷，並無理
    由，附此敘明。再按犯槍砲彈藥刀械管制條例之罪，於偵查
    或審判中自白，並供述全部槍砲、彈藥、刀械之來源及去向
    ，因而查獲或因而防止重大危害治安事件之發生者，減輕或
    免除其刑，槍砲彈藥刀械管制條例第18條第4 項定有明文。
    查被告戊○○於警詢及偵查中自白犯罪，並供出全部槍彈係
    向被告丁○○所購之來源明確，使臺灣高雄地方法院檢察署
    檢察官得以94年度偵字19942 號就被告丁○○之部分進行偵
    查，並經檢察官起訴至原審進行審理，則被告戊○○應符合
    上開減輕其刑之要件，應依槍砲彈藥刀械管制條例第18條第
    4 項之規定減輕其刑。
四、原審認被告罪證明確，因而適用槍砲彈藥刀械管制條例第8
    條第1 項、第4 項、第12條第1 項、第4 項、第18條第4 項
    ，刑法第11條、第28條、第56條、第305 條、第55條、第42
    條第2 項、第37條第2 項、第38條第1 項第1 款、第2 款，
    罰金罰鍰提高標準條例第2 條、現行法規所定貨幣單位折算
    新台幣條例第2 條之規定，並審酌被告丁○○從事非法販賣
    可發射子彈具有殺傷力之手槍及子彈，造成槍彈在社會上泛
    濫而使不法之徒得以持之進行危害社會之犯罪，嚴重威脅社
    會秩序社會治安，且就販賣槍彈之犯行，犯後仍飾詞卸責，
    毫無悔意；被告戊○○多次恐嚇被害人張慈桂、丙○○及己○○，造成被害人精神上極大恐懼，且被告戊○○任意持有
    槍彈，潛在危害社會治安，嗣後並與乙○○共同持以向他人
    施以恐嚇，危害他人之生命、身體、財產安全甚鉅，行為至
    為囂張，惟念被告丁○○犯後尚知坦承恐嚇犯行，被告戊○○犯後供認全部犯行，尚有悔意等一切情狀，被告丁○○販
    賣具有殺傷力之改造手槍部分，量處有期徒刑6 年，併科罰
    金新臺幣15萬元，罰金如易服勞役，以新臺幣9 佰元即銀元
    3 佰元折算1 日，又依其販賣槍彈之犯罪性質，認有褫奪公
    權之必要，併依刑法第37條第2 項規定，宣告褫奪公權2 年
    ；恐嚇部分量處有期徒刑3 月，並定其應執行刑為有期徒刑
    6 年2 月，併科罰金新臺幣15萬元，罰金如易服勞役，以新
    臺幣9 佰元即銀元3 佰元折算壹日，褫奪公權2 年。被告戊○○持有具有殺傷力之改造手槍部分，量處有期徒刑2 年10
    月，併科罰金新臺幣10萬元，罰金如易服勞役，以新臺幣9
    佰元即銀元3 佰元折算壹日；恐嚇部分，量處有期徒刑8 月
    ，並定其應執行刑為有期徒刑3 年5 月，併科罰金新臺幣10
    萬元，罰金如易服勞役，以新臺幣9 佰元即銀元3 佰元折算
    1 日。並說明扣案如附表一編號1 、2 之物係屬違禁物，應
    依刑法第38條第1 項第1 款規定，宣告沒收，且同時為被告
    戊○○供犯恐嚇罪所用之物，並依刑法第38條第1 項第2 款
    規定，宣告沒收。附表一編號3 之物經鑑定結果，並無殺傷
    力，此有上開槍彈鑑定書附卷可證，非屬違禁物，惟屬被告
    戊○○所有，且供其犯恐嚇罪所用之物，應依刑法第38條第
    1 項第2 款規定宣告沒收。附表二所示之物因送鑑驗時試射
    而耗損之子彈，及未扣案之已擊發之子彈2 顆，均已無殺傷
    力而非違禁物，爰均不予宣告沒收。另同案被告乙○○持以
    敲毀「五十嵐茶坊」之鐵具，未據扣案，並非違禁物，亦無
    證據足資證明係被告戊○○或同案被告乙○○所有之物，依
    法不予宣告沒收。其認事用法，核無不合，量刑亦屬允當。
    被告丁○○上訴意旨就販賣上開槍彈部分，否認犯罪，就恐
    嚇部分認原審量刑過重；被告戊○○上訴意旨認原審量刑過
    重，指摘原判決不當，均無理由，應予駁回。
據上論斷，應依刑事訴訟法第368條，判決如主文。
本案經檢察官陳建年到庭執行職務。
中    華    民    國    95    年    6    月     6     日
            刑事第五庭  審判長法  官  曾永宗
                              法  官  任森銓
                              法  官  陳  箐
以上正本證明與原本無異。
恐嚇罪部分不得上訴。
販賣、持有具有殺傷力之改造手槍部分如不服本判決應於收受本
判決後10日內向本院提出上訴書狀，其未敘述上訴理由者，並得
於提起上訴後10日內向本院補提理由書狀（均須按他造當事人之
人數附繕本）「切勿逕送上級法院」。
中    華    民    國    95    年    6     月    6     日
                              書記官  魏文常
附錄本判決論罪科刑法條：
槍砲彈藥刀械管制條例第8 條
未經許可，製造、販賣或運輸鋼筆槍、瓦斯槍、麻醉槍、獵槍、
空氣槍或第4 條第1 項第1 款所定其他可發射金屬或子彈具有殺
傷力之各式槍砲者，處無期徒刑或5 年以上有期徒刑，併科新臺
幣1 千萬元以下罰金。
未經許可，轉讓、出租或出借前項所列槍枝者，處5 年以上有期
徒刑，併科新臺幣1 千萬元以下罰金。
意圖供自己或他人犯罪之用，而犯前二項之罪者，處無期徒刑或
7 年以上有期徒刑，併科新臺幣1 千萬元以下罰金。
未經許可，持有、寄藏或意圖販賣而陳列第1 項所列槍枝者，處
3 年以上10年以下有期徒刑，併科新臺幣700 萬元以下罰金。
第1 項至第3 項之未遂犯罰之。
刑法第305 條
以加害生命、身體、自由、名譽、財產之事，恐嚇他人致生危害
於安全者，處2 年以下有期徒刑、拘役或300 元以下罰金。
附表一
┌──┬──────┬─────┬───────────┐
│標號│名稱        │數量      │備註                  │
├──┼──────┼─────┼───────────┤
│1   │改造玩具手槍│1支       │仿BERETTA 廠92FS型半自│
│    │（槍枝管制編│          │動手槍製造之玩具手槍去│
│    │號0000000000│          │除槍管內阻鐵而成之改造│
│    │號，含彈匣1 │          │手槍，雖送鑑槍枝欠缺抓│
│    │個）        │          │子鉤，惟認不影響槍枝之│
│    │            │          │擊發功能，仍可擊發施用│
│    │            │          │子彈，認具殺傷力。    │
├──┼──────┼─────┼───────────┤
│2   │制式子彈    │3顆       │均係口徑9mm 之制式子彈│
│    │            │          │，認均具殺傷力        │
├──┼──────┼─────┼───────────┤
│3   │銅彈        │2顆       │由土造金屬彈殼加裝直徑│
│    │            │          │8.8mm ～9mm 金屬彈頭而│
│    │            │          │成之土造子彈，經取樣1 │
│    │            │          │科試射結果，無法擊發，│
│    │            │          │認不具殺傷力。        │
└──┴──────┴─────┴───────────┘
附表二
┌──┬──────┬─────┬───────────┐
│標號│名稱        │數量      │備註                  │
├──┼──────┼─────┼───────────┤
│1   │制式子彈    │1顆       │係口徑9mm 之制式子彈，│
│    │            │          │因彈底具撞擊痕跡，故採│
│    │            │          │實際試射，可擊發，認具│
│    │            │          │殺傷力。              │
├──┼──────┼─────┼───────────┤
│2   │土造子彈    │1顆       │由土造金屬彈殼加裝直徑│
│    │            │          │9.1 mm鉛質彈頭而成之土│
│    │            │          │造子彈，經實際試射結果│
│    │            │          │，可擊發，認具殺傷力。│
└──┴──────┴─────┴───────────┘


司法院資訊處製作；財團法人民間司法改革基金會備份。
